臺灣高等法院高雄分院刑事判決　　　　　九十三年度上訴字第八五號
　　上　訴　人
　　即　被　告　甲○○
右上訴人因違反毒品危害防制條例案件，不服臺灣高雄地方法院九十三年度訴字八九
二號中華民國九十三年七月二十六日第一審判決（起訴案號：臺灣高雄地方法院檢察
署九十三年度核退偵字第二四七號），提起上訴，本院判決如左：
      主      文
上訴駁回。
      事實及理由
一、本案經本院審理結果，認原審判決認事用法及量刑均無不當，應予維持，並引用
    原審判決書記載之事實、證據及理由（如附件）。
二、上訴人即被告甲○○上訴仍執前詞，辯稱：伊只有施用第二級毒品安非他命一次
    ，係在被查獲前幾天施用的，但並未施用第一級毒品海洛因云云，而指摘原判決
    不當。
三、查被告甲○○於九十三年一月三十一日下午三時許，與其男友張春政及友人余旭
    琮係在高雄縣鳥松鄉○○路二十九號前，因行跡可疑，為警盤查，在張春政身上
    扣得海洛因二包，及在張春政所駕駛之自用小客車內扣得均殘留海洛因之夾鏈袋
    二只、吸管一支等物，經將被告甲○○帶回警局偵訊，並於翌日上午九時三十分
    許採集其尿液，經送請高雄市立凱旋醫院，以免疫學分析法及ＧＣ＼ＭＳ方法（
    即氣相層析質譜儀分析法）檢驗結果，呈嗎啡及甲基安非他命陽性反應，此有該
    院九十三年二月十七日高市凱醫檢字第０一六三四號煙毒尿液檢驗成績書一份在
    卷可佐。而按海洛因吸食入人體後，水解還原成嗎啡，再循嗎啡之代謝方式排出
    體外；又海洛因經注射入人體後，約百分之八十於二十四小時內自尿中排出，一
    般而言，尿液中能否驗出嗎啡陽性反應與其投與量、投與途徑、採尿時間、個人
    體質及檢驗方法之靈敏度有關，國外曾有文獻報導注射六毫克之海洛因鹽酸鹽，
    其代謝物嗎啡之平均可檢出時限約為二十六小時，已據行政院衛生署藥物食品檢
    驗局以（七三）藥檢壹字第三０二二一號函、（八一）藥檢壹字第八一一四八八
    五號函說明綦詳。另甲基安非他命經口服投與後，約百分之七十於二十四小時內
    可自尿液中排出，又其尿液內含甲基安非他命成分之檢出，與投與甲基安非他命
    的量、個人體質、檢驗儀器之精密度有關，通常採尿化驗是否呈陽性反應，應以
    投與後二十四小時內所採者為宜，此有行政院衛生署藥物食品檢驗局（八０）藥
    檢壹字第四五二九號函可查。再尿液毒品檢驗若能使用先進之氣相層析質譜儀分
    析法確認，則可完全排除偽陽性之干擾，為目前最具公信力的檢驗方法，亦為法
    務部調查局第六處八十七年九月二十九日（八七）發技（一）字第八七０七四五
    七四號函所揭示。依上開說明，被告於九十三年二月一日上午九時三十分許所採
    集之尿液，經以氣相層析質譜儀分析法檢驗結果，呈嗎啡及甲基安非他命陽性反
    應，其鑑驗結果應無偽陽性反應，而堪以採信，足認被告確有於九十三年二月一
    日上午九時三十分許回溯二十四小時內之某時，施用第一級毒品海洛因及第二級
    毒品安非他命各一次之事實；業據原審於判決理由具論甚詳，參諸被告甲○○及
    證人張春政於警訊時均坦認九十三年一月三十一日下午，二人係前往向余旭琮購
    買海洛因，及警察盤察時，果在張春政身上查獲海洛因二包，並在張春政駕駛之
    自用小客車上查獲殘留海洛因之夾鏈袋二只等情，益證被告甲○○確有施用海洛
    因之行為；被告空言否認有施用海洛因，要係卸責之詞，不足採信，其上訴指摘
    原判決不當（被告係連同其坦認犯行之施用第二級毒品安非他命部分一併上訴）
    ，非有理由，應予駁回。
據上論斷，應依刑事訴訟法第三百六十八條、第三百七十三條，判決如主文。
本案經檢察官朱文彬到庭執行職務。
中    華    民    國     九十三     年       九       月       七       日
                              臺灣高等法院高雄分院刑事第四庭
                                  審判長法官  蕭權閔
                                        法官  李嘉興
                                        法官  陳吉雄
右正本證明與原本無異。
施用第一級毒品部分如不服本判決應於收受本判決後十日內向本院提出上訴書狀，其
未述上訴理由者，並得於提起上訴後十日內向本院補提理由書狀（均須按他造當事
人之人數附繕本)「切勿逕送上級法院」。
餘不得上訴。
                                      書記官  黎  珍
中    華    民    國     九十三     年       九       月       八       日
                                                                  Ａ
附件：
臺灣高雄地方法院刑事判決                          九十三年度訴字第八九二號
    公  訴  人  臺灣高雄地方法院檢察署檢察官
    被      告甲○○  女  二十六歲（民國○○○年○月○○○日生）
                        住高雄縣鳳山市○○里○○街一四七號
                        身分證統一編號：Ｓ二二八四九五一號
右列被告因違反毒品危害防制條例案件，經檢察官提起公訴（九十三年度核退偵字第
二四七號），本院判決如左：
    主  文
甲○○施用第一級毒品，累犯，處有期徒刑捌月；又施用第二級毒品，累犯，處有期
徒刑肆月；應執行有期徒刑拾月。
    事  實
一、甲○○前於民國八十四年間，因違反麻醉藥品管理條例案件，經本院以八十四年
    度少訴字第七一號判處有期徒刑二年七月確定；又於八十五年間，因違反麻醉藥
    品管理條例案件，經本院以八十五年度易緝字第二三五號判處有期徒刑四月確定
    ，及因違反肅清煙毒條例案件，經本院以八十五年度訴字第一七五七號判處有期
    徒刑三年二月，並經臺灣高等法院高雄分院以八十六年度上訴字第三號判決上訴
    駁回而告確定，兩案經定應執行刑為有期徒刑三年三月確定；上開案件接續執行
    ，於八十七年六月十八日假釋出監，又因案經撤銷假釋，應執行殘刑有期徒刑三
    年四月二十四日，甫於九十二年三月二十六日縮短刑期執行完畢。另於八十七年
  間，因施用毒品案件，經本院以八十七年度毒聲字第二九四五號裁定送觀察、勒
    戒後，認有繼續施用毒品之傾向，再經本院以八十七年度毒聲字第三三一二號裁
    定令入戒治處所施以強制戒治，於八十九年三月八日執行完畢，並經臺灣高雄地
    方法院檢察署檢察官於八十九年四月二十一日以八十九年度戒毒偵字第五０三號
    為不起訴處分。猶不知戒絕毒癮，竟基於施用第一、二級毒品之犯意，於九十三
    年二月一日上午九時三十分許回溯二十四小時內之某時，在不詳處所，分別施用
    第一級毒品海洛因及第二級毒品安非他命各一次。嗣於九十三年一月三十一日下
    午三時許，甲○○與男友張春政前往高雄縣鳥松鄉○○路二九號六樓之三二三找
    友人余旭琮後，三人因行跡可疑，在高雄縣鳥松鄉○○路二九號前為警盤查，經
    警在張春政身上扣得第一級毒品海洛因二包（合計淨重五點零三公克、空包裝重
    零點七五公克），及在張春政所駕駛之自用小客車內扣得均殘留第一級毒品海洛
    因之夾鏈袋二只、吸管一支等物，並將在場之甲○○帶回高雄市政府警察局刑警
    大隊接受詢問，甲○○於九十三年二月一日上午九時三十分許接受採尿送驗，始
    查獲上情。
二、案經高雄市政府警察局移送臺灣高雄地方法院檢察署檢察官偵查起訴。
    理  由
一、訊據被告甲○○矢口否認右揭犯罪事實，辯稱：伊未施用海洛因，安非他命則是
    在查獲前一星期所施用云云。惟查，被告於九十三年二月一日上午九時三十分許
    所採集之尿液，經送請高雄市立凱旋醫院，以免疫學分析法及ＧＣ＼ＭＳ方法（
    即氣相層析質譜儀分析法）檢驗結果，呈嗎啡及甲基安非他命陽性反應，此有該
    院九十三年二月十七日高市凱醫檢字第０一六三四號煙毒尿液檢驗成績書一份在
    卷可佐。按海洛因吸食入人體後，水解還原成嗎啡，再循嗎啡之代謝方式排出體
    外；又海洛因經注射入人體後，約百分之八十於二十四小時內自尿中排出，一般
    而言，尿液中能否驗出嗎啡陽性反應與其投與量、投與途徑、採尿時間、個人體
    質及檢驗方法之靈敏度有關，國外曾有文獻報導注射六毫克之海洛因鹽酸鹽，其
    代謝物嗎啡之平均可檢出時限約為二十六小時，已據行政院衛生署藥物食品檢驗
    局以（七三）藥檢壹字第三０二二一號函、（八一）藥檢壹字第八一一四八八五
    號函說明綦詳。另甲基安非他命經口服投與後，約百分之七十於二十四小時內可
    自尿液中排出，又其尿液內含甲基安非他命成分之檢出，與投與甲基安非它命的
    量、個人體質、檢驗儀器之精密度有關，通常採尿化驗是否呈陽性反應，應以投
    與後二十四小時內所採者為宜，此有行政院衛生署藥物食品檢驗局（八０）藥檢
    壹字第四五二九號函可查。再尿液毒品檢驗若能使用先進之氣相層析質譜儀分析
    法確認，則可完全排除偽陽性之干擾，為目前最具公信力的檢驗方法，亦為法務
    部調查局第六處八十七年九月二十九日（八七）發技（一）字第八七０七四五七
    四號函所揭示。依上開說明，被告於九十三年二月一日上午九時三十分許所採集
    之尿液，經以氣相層析質譜儀分析法檢驗結果，呈嗎啡及甲基安非他命陽性反應
    ，其鑑驗結果應無偽陽性反應，而堪以採信，足認被告確有於九十三年二月一日
    上午九時三十分許回溯二十四小時內之某時，施用第一級毒品海洛因及第二級毒
    品安非他命各一次之事實；
二、被告甲○○前於八十七年間，因施用毒品案件，經本院以八十七年度毒聲字第二
    九四五號裁定送觀察、勒戒後，認有繼續施用毒品之傾向，再經本院以八十七年
    度毒聲字第三三一二號裁定令入戒治處所施以強制戒治，於八十九年三月八日執
    行完畢，並經臺灣高雄地方法院檢察署檢察官於八十九年四月二十一日以八十九
    年度戒毒偵字第五０三號為不起訴處分，此有上開不起訴處分書及臺灣高等法院
    被告全國前案紀錄表各一份在卷可憑，其於強制戒治執行完畢釋放後，五年內再
    犯本件毒品危害防制條例第十條第一項、第二項之罪，犯罪事證明確，應依法論
    科。
三、查海洛因、安非他命係毒品危害防制條例第二條第二項所稱之第一、二級毒品，
    不得非法持有、施用。被告甲○○竟持以施用，所為係犯毒品危害防制條例第十
    條第一項之施用第一級毒品罪及同條第二項之施用第二級毒品罪。其施用第一、
    二級毒品前後，持有海洛因、安非他命之低度行為，應為施用之高度行為所吸收
    ，不另論罪。被告所犯上述二罪，犯意各別，行為互殊，應予分論併罰。又被告
    前於八十四年間，因違反麻醉藥品管理條例案件，經本院以八十四年度少訴字第
    七一號判處有期徒刑二年七月確定；又於八十五年間，因違反麻醉藥品管理條例
    案件，經本院以八十五年度易緝字第二三五號判處有期徒刑四月確定，及因違反
    肅清煙毒條例案件，經本院以八十五年度訴字第一七五七號判處有期徒刑三年二
    月，並經臺灣高等法院高雄分院以八十六年度上訴字第三號判決上訴駁回而告確
    定，兩案經定應執行刑為有期徒刑三年三月確定；上開案件接續執行，於八十七
    年六月十八日假釋出監，又因案經撤銷假釋，應執行殘刑有期徒刑三年四月二十
    四日，甫於九十二年三月二十六日縮短刑期執行完畢，有前揭臺灣高等法院被告
    全國前案紀錄表可按，其受有期徒刑之執行完畢，五年以內再犯本件有期徒刑以
    上之罪，為累犯，應依法加重其刑。爰審酌被告前因施用毒品案件，先後經觀察
    、勒戒、強制戒治，仍未戒絕毒品，再犯本件施用毒品犯行，顯見其無悔改之意
    ，意志不堅，有失政府制定毒品危害防制條例之立法美意，及犯後未能坦承犯行
    等一切情狀，分別量處如主文所示之刑，並定其應執行刑。至警方在張春政身上
    及張春政所駕駛之自用小客車內所查獲之第一級毒品海洛因二包（合計淨重五點
    零三公克、空包裝重零點七五公克）及均殘留第一級毒品海洛因之夾鏈袋二只、
    吸管一支等物，被告否認與伊有關，本院亦查無證據足認與本件被告施用毒品之
    犯行有何關連性，自應於張春政涉嫌違反毒品危害防制條例之案件中另行處理，
    是公訴人認上開扣案物應於本案宣告沒收銷燬，尚有誤會，附此敘明。
據上論斷，應依刑事訴訟法第二百九十九條第一項前段，毒品危害防制條例第十條第
一項、第二項、第二十三條第二項，刑法第十一條前段、第四十七條、第五十一條第
五款，判決如主文。
本案經檢察官李奇哲到庭執行職務。
中      華      民      國    九十三    年      七      月    二十六    日
                                  臺灣高雄地方法院刑事庭
                                      審判長  法  官 黃三友
                                              法  官 涂裕洪
                                              法  官 王雅苑
右正本證明與原本無異。
如不服本判決，應於判決送達後十日內，向本院提出上訴狀。
                                              書記官 黃琬婷
中      華      民      國    九十三    年      七      月    二十六    日
附錄法條：
毒品危害防制條例第十條
施用第一級毒品者，處六月以上五年以下有期徒刑。
施用第二級毒品者，處三年以下有期徒刑。
